臺灣臺中地方法院刑事判決　　　　　　　　　　　　九十三年度易字第一四五七號
　　公　訴　人　臺灣臺中地方法院檢察署檢察官
　　被　　　告　庚○○
右列被告因恐嚇取財等案件，經檢察官提起公訴（九十三年度偵字第八一二四、九二
六四號）及移
審判程序審理，判決如左：
    主      文
庚○○幫助意圖為自己不法之所有，以恐嚇使人將本人之物交付，處有期徒刑伍月，
如易科罰金，以參佰元折算壹日。
    事實及理由
一、庚○○明知某自稱「張先生」不詳姓名年籍之成年男子收購他人金融帳戶，係為
    供財產犯罪使用。為籌措子女註冊費用，竟基於幫助他人財產犯罪之概括犯意，
    先後於：
  (一)民國九十三年一月十五日後之某日，在臺中市○區○○路與進化路口，將其所有
    之富邦商業銀行股份有限公司（下稱富邦商銀）北臺中分行帳戶二個（帳號分別
    為：000000000000號【下稱甲帳戶】、000000000000
    號【下稱乙帳戶】），以每個帳戶新台幣（下同）一千五百元，合計三千元之代
    價，賣給「張先生」，同時將該二帳戶之存摺及金融卡（含密碼），一併交予「
    張先生」。
  (二)九十三年四月六日後之某日，在上址，將其所有之遠東國際商業銀行（下稱遠東
    商銀）文心分行帳戶（帳號：00000000000000000號），以一
    千五百元之代價，賣給「張先生」，同時將該帳戶之存摺及金融卡（含密碼），
    一併交予「張先生」。
二、嗣上開三個帳戶即由不知名成年人士組成之犯罪集團使用，該集團之成員意圖為
    自己不法之所有，基於恐嚇取財、詐欺取財之概括犯意，連續於：
  (一)九十三年三月四日，以子女遭綁架，不付贖款即撕票之恐嚇言語，使甲○○心生
    畏懼，而於同日先後匯款八萬元、六萬元入對方指定之前開庚○○富邦商銀甲帳
    戶。
  (二)九十三年三月四日，以子女遭綁架，不付贖款即毆打到死之恐嚇言語，使戊○○
    心生畏懼，而於同日匯款八萬五千元入對方指定之前開庚○○富邦商銀甲帳戶。
  (三)九十三年三月五日，以不明詐術，使乙○○陷於錯誤，而於同日先後匯款九萬三
    千三百零五元、六萬五千八百八十三元入對方指定之前開庚○○富邦商銀乙帳戶
    。
  (四)九十三年三月六日，以假裝販賣網路遊戲虛擬寶物之詐術，使李明謙陷於錯誤，
    而於同日匯款四萬九千九百八十三元入對方指定之前開庚○○富邦商銀乙帳戶。
  (五)九十三年三月八日，以假裝販賣網路遊戲虛擬寶物之詐術，使丙○○陷於錯誤，
    而於同日先後匯款一萬二千三百四十五元、六萬五千一百八十四元入對方指定之
    前開庚○○富邦商銀乙帳戶。
  (六)九十三年四月九日，以假裝退還健保費之詐術，使鍾敬之顯於錯誤，而於翌日匯
    款九萬九千二百零二元入對方指定之前開庚○○遠東商銀帳戶。
  (七)九十三年四月十日，以假裝退還健保費之詐術，使丁○○陷於錯誤，而於同日匯
    款二十九萬七千八百九十七元入對方指定之前開庚○○遠東商銀帳戶。
三、右揭犯罪事實，業據被告庚○○於本院審理時坦承不諱，核與被害人甲○○、戊○○、乙○○、李明謙、丙○○、鍾敬之、丁○○等七人指述受恐嚇或受騙匯款
    情節相符，並有甲○○等七人提出之匯款紀錄即交易明細表、富邦商銀北臺中分
    行檢送之被告開戶基本資料、客戶存提記錄單、金融卡申請書暨約定書及遠東商
    銀文心分行檢送之被告開戶基本資料等附卷可稽，足見被告自白與事實相符。本
    件事證明確，被告犯行堪以認定。
四、(一)上開犯罪集團之成員，意圖為自己不法之所有，以恐嚇言詞，使甲○○、戊○○心生畏懼，而如數匯入款項，所為係犯刑法第三百四十六條第一項之恐嚇取財
    罪；又以詐術使乙○○、李明謙、丙○○、鍾敬之、丁○○陷於錯誤，而操作提
    款機匯入款項，則係犯刑法第三百三十九條第一項之詐欺取財罪。(二)被告明知該
    自稱「張先生」不詳姓名年籍之成年男子收購他人金融帳戶，係為供財產犯罪使
    用，猶基於幫助犯意，提供自己帳戶，嗣該等帳戶果然被作為恐嚇取財及詐欺取
    財犯罪使用。核其所為，係犯刑法第三十條第一項前段、第三百四十六條第一項
    之幫助恐嚇取財罪及同法第三十條第一項前段、第三百三十九條第一項之幫助詐
    欺取財罪。(三)被告先後提供其所有富邦商銀乙帳戶、遠東商銀帳戶之幫助詐欺取
    財犯行，時間緊接，犯罪構成要件相同，顯係基於概括犯意為之，應依連續犯之
    規定論以一罪。被告販賣遠東商銀帳戶之事實雖未據檢察官提起公訴，惟與起訴
    成罪之幫助詐欺取財犯行有連續犯之裁判上一罪關係，為起訴效力所及，且經檢
    察官移送併案，本院自得予以審理。(四)被告同時地販賣其所有富邦商銀甲、乙帳
    戶，其中甲帳戶被作為恐嚇取財犯罪使用；乙帳戶被作為詐欺取財犯罪使用，顯
    係以一行為同時觸犯幫助恐嚇取財罪及幫助詐欺取財罪，為異種想像競合犯，應
    依刑法第五十五條規定，從情節較重之幫助恐嚇取財罪處斷（最高法院八十一年
    台上字第六六一四號判決意旨參照）。(五)被告以幫助他人犯罪之意思，參與構成
    要件以外之行為，為從犯，爰依刑法第三十條第二項規定，按正犯之刑減輕其刑
    。(六)爰審酌被告貪圖不法利益，提供金融帳戶供他人犯罪使用，使犯罪難以查緝
    ，無異助長不法，於警詢、偵查中均否認犯行，惟念其素行良好，前無任何犯罪
    紀錄，有卷附臺灣高等法院被告全國前案紀錄表可參，且於本院審理時終能坦認
    罪行，足見尚知悔悟等一切情狀，量處如主文所示之刑，並諭知易科罰金之折算
    標準。
五、本案被告犯罪型態為提供帳戶幫助他人犯罪，因恐嚇取財之正犯是否屬於共同正
    犯、連續犯等，與被告應成立之罪名、刑責均無涉，為免累贅，爰不於主文欄諭
    知被告幫助「共同連續」恐嚇取財，附此敘明。
據上論斷，應依刑事訴訟法第二百七十三條之一第一項、第二百九十九條第一項前段
，刑法第三十條第一項前段、第三百三十九條第一項、第三百四十六條第一項、第五
十五條、第三十條第二項、第四十一條第一項前段，罰金罰鍰提高標準條例第一條前
段、第二條，判決如主文。
本案經檢察官己○○到庭執行職務。
中      華      民      國      九十三    年      八      月    六      日
                                臺灣臺中地方法院刑事第四庭
                                        法  官  羅  智  文
右正本證明與原本無異。
如不服本判決，應於判決送達後十日內向本院提出上訴狀，上訴於臺灣高等法院臺中
分院( 須附繕本 )。
                                        書記官
中      華      民      國      九十三    年      八      月    十一    日
附錄論罪科刑法條
刑法第三十條
幫助他人犯罪者，為從犯。雖他人不知幫助之情者，亦同。
從犯之處罰，得按正犯之刑減輕之。
刑法第三百三十九條第一項
意圖為自己或第三人不法之所有，以詐術使人將本人或第三人之物交付者，處五年以
下有期徒刑、拘役或科或併科一千元以下罰金。
刑法第三百四十六條第一項
意圖為自己或第三人不法之所有，以恐嚇使人將本人或第三人之物交付者，處六月以
上五年以下有期徒刑，得併科一千元以下罰金。
